臺灣嘉義地方法院刑事判決
           　110年度交簡上字第97號
上  訴  人  臺灣嘉義地方檢察署檢察官
被      告  黃崇哲

上列上訴人即被告因過失傷害案件，不服本院民國110年10月28
日所為之110年度嘉交簡字第918號第一審刑事簡易判決（聲請簡
易判決處刑案號：110年度調偵字第360號），提起上訴，本院管
轄之第二審合議庭判決如下：
    主  文
原判決撤銷。
乙○○犯過失傷害罪，處拘役參拾伍日，如易科罰金，以新臺幣壹
仟元折算壹日。
    事  實
一、乙○○於民國110年3月7日上午11時21分，駕駛車牌號碼000-0
    000號自用小貨車，沿嘉義縣○○鄉○○村○○○00000號前方東西
    向產業道路由西往東方向行駛，於行經嘉義縣○○鄉○○村○○○0
    0000號前方之交岔路口時，本應注意行經無號誌之交岔路口
    ，應減速慢行，作隨時停車之準備，且應注意車前狀況，並
    隨時採取必要之安全措施，依當時情形，尚無不能注意之情
    事，竟疏未注意其左前方適有甲○○騎乘車牌號碼000-000號
    普通重型機車搭載少年陳○（97年生，真實姓名年籍詳卷）
    沿南北向產業道路由北往南方向駛至，即貿然直行通過，甲
    ○○亦應注意於行經無號誌交岔路口時，左方車應暫停讓右方
    車先行，竟未暫停禮讓右方車即貿然直行通過，兩車發生碰
    撞，甲○○因此受有右肩疼痛、右大腳趾疼痛腫脹、左胸壁疼
    痛、右近端肱骨骨折、右大腳趾骨骨折、左胸壁擦傷等傷害
    ，陳○則因此受有下唇擦傷、左足第一趾擦挫傷併趾骨骨折
    （起訴書漏載左足第一趾挫擦傷併趾骨骨折之傷害，應予補
    充）等傷害。乙○○於員警據報到場處理，尚不知孰為犯罪人
    時，主動向警員告知其為肇事車輛之駕駛人而自首，並受裁
    判。
二、案經甲○○及陳○訴由嘉義縣警察局水上分局報告臺灣嘉義地
    方檢察署檢察官偵查起訴。
    理  由
一、本案所引用之供述證據，檢察官及被告乙○○均同意有證據能
    力（見本院交簡上字卷第47至48頁），本院審酌該等供述證
    據作成時情況，並無違法取證之瑕疵，與待證事實均具有關
    聯，以之作為證據應屬適當。又本案所引用之非供述證據，
    均與本件事實具有自然關聯性，且無證據證明係公務員違背
    法定程序所取得，是後述所引用之供述及非供述證據均有證
    據能力，先予敘明。
二、前揭事實，業據被告於警詢、原審審理、本院準備程序及審
    理時均坦承不諱（見嘉水警偵字第1100016066號卷【下稱警
    卷】第2至4、6頁，原審交易字卷第37頁，本院交簡上字卷
    第45至46、79頁），並經證人甲○○（見警卷第8至10頁）、
    陳○（見警卷第12至13頁）於警詢時證述明確，復有診斷證
    明書3份、道路交通事故現場圖、道路交通事故調查報告表
    （一）、（二）各1份、現場照片23張、公路監理電子閘門
    查詢資料3份在卷可稽（見警卷第14至31、38至40頁），足
    認被告之任意性自白與事實相符，應堪採信。本件事證明確
    ，被告之犯行堪以認定，應予依法論科。
三、論罪科刑：
　㈠核被告所為，係犯刑法第284條前段之過失傷害罪。
　㈡被告以一過失行為，致甲○○、陳○受傷而侵害甲○○、陳○2人之
    身體法益，為想像競合犯，應依刑法第55條之規定，從一重
    處斷。
　㈢被告肇事後主動打電話報警並停留在現場，於員警尚不知悉
    肇事者為何人前，主動向員警坦承肇事，嗣後並接受偵訊，
    自首而接受裁判，此經被告供述明確（見本院交簡上字卷第
    46頁），並有嘉義縣警察局水上分局交通分隊道路交通事故
    肇事人自首情形紀錄表1份附卷可稽（見警卷第34頁），爰
    依刑法第62條前段規定減輕其刑。
四、原審以被告犯罪事證明確，予以論罪科刑，固非無見。惟量
    刑之輕重，固屬事實審法院得依職權自由裁量之事項，惟非
    得恣意為之，刑事審判旨在實現刑罰權分配的正義，故法院
    對有罪被告之科刑，應受比例原則、平等原則、罪刑相當原
    則之支配，審酌刑法第57條所列各款應行注意事項及一切情
    狀為之，使輕重得宜，罰當其罪。經查，被告業於原審判決
    後之110年12月21日與甲○○成立調解，並已依約將新臺幣30
    萬元全數賠付予甲○○，此經甲○○陳述無訛（見本院交簡上字
    卷第45、47頁），並有本院調解筆錄、存款憑條各1份附卷
    足憑（見本院交簡上字卷第55至57頁），甲○○亦表示不再追
    究被告之責任（見本院交簡上字卷第45頁），原審未及審酌
    上開有利被告之量刑因素，量刑難稱妥適。檢察官以被告尚
    未與甲○○、陳○達成和解，復未賠償，犯後態度難認良好，
    且甲○○因傷致手部無法舉起，對身體健康影響重大，原審量
    刑有再行斟酌之必要為由提起上訴，然原審已審酌甲○○、陳
    ○之傷勢程度及被告未達成和解之態度，檢察官仍執此上訴
    ，固無理由（量刑因素詳如後述），惟原判決既有上開未盡
    妥適之處，自應由本院予以撤銷改判，以期適法。
五、爰以行為人之責任為基礎，審酌被告駕駛車輛行駛於路上，
    未能恪守道路交通安全規則，因未減速慢行及注意車前狀況
    並採取必要安全措施之過失，導致本案車禍事故發生，使甲
    ○○、陳○受有如上所述之傷害，所為不該，惟念及被告犯後
    坦承犯行，並與受傷較嚴重之甲○○達成調解（如前述），態
    度良好，亦可徵被告並未逃避責任，兼衡甲○○、陳○所受之
    傷害及傷勢程度、被告過失之情形與程度、甲○○亦有未禮讓
    右方車先行之過失，且觀諸本案車禍發生之經過，堪認被告
    及甲○○所負擔之過失程度相當、被告迄今仍因金額差距而未
    能與陳○達成和解之態度、被告於本院審理時自承專科畢業
    、未婚、育有1名未成年子女、目前從事殯葬業之智識程度
    及生活狀況（見本院交簡上字卷第83頁）及其前科素行等一
    切情狀，量處如主文第二項所示之刑，並諭知易科罰金之折
    算標準，以示懲儆。
據上論斷，應依刑事訴訟法第455條之1第1項、第3項、第369條
第1項前段、第364條、第299條第1項前段，刑法第284條前段、
第55條、第62條前段、第41條第1項前段，刑法施行法第1條之1
第1項，判決如主文。
本案經檢察官簡靜玉提起公訴，檢察官陳昱奉上訴，檢察官徐鈺
婷到庭執行職務。
中　　華　　民　　國　　111 　年　　4 　　月　　12　　日
　　　　　　　　　刑事第六庭  審判長法　官　王慧娟

                                    法　官　林富郎

                                    法　官　官怡臻
以上正本證明與原本無異。
不得上訴。
中　　華　　民　　國　　111 　年　　4 　　月　　12　　日
    　　　　　　　　　　　　　　　　書記官　李彥廷